臺灣高等法院臺南分院刑事判決　　　　　　 九十一年度上易字第一一九一號　 Ｃ
　　　　上　訴　人　臺灣臺南地方法院檢察署檢察官
　　　　被　　　告　丙　○　○.
右上訴人因被告傷害案件，不服臺灣臺南地方法院九十一年度易字第三六三號中華民
國九十一年八月六日第一審判決（起訴案號：臺灣臺南地方法院檢察署九十年度偵字
第一一七０一號），提起上訴，本院判決如左：
      主      文
上訴駁回。
丙○○緩刑參年，緩刑期內付保護管束。
      事      實
一、丙○○於民國（以下同）九十年五月十三日二十時許，與涂汶易、曾志偉、黃郁
    仁、洪志平（均另行裁定駁回起訴）四人在臺南縣下營鄉仁里村夜市閒逛之際，
    因認甲○○眼睛亂瞄，心生不滿，乃共同尾隨甲○○、甲○○之女友及其友人陳
    振嘉至同村九龍太子宮後小廟附近。丙○○隨即單獨基於傷害人身體之犯意，徒
    手毆打甲○○，致甲○○受有頭部外傷併頭皮血腫及左耳外傷併耳膜破裂（未達
    毀敗聽能之程度）等傷害。
二、案經甲○○訴由臺南縣警察局麻豆分局報請臺灣臺南地方法院檢察署檢察官偵查
    起訴。
      理      由
一、訊據被告丙○○對於右揭時、地，徒手毆打告訴人甲○○之犯行，均坦承不諱，
    核與當時在場被告之友人涂汶易、曾志偉、洪志平於警訊及偵查中供述之情節相
    符（見警訊卷第二頁、第五頁背面、偵查卷第十七頁），且告訴人甲○○確遭被
    告毆打，因而受有頭部外傷、頭皮血腫及左耳外傷併耳膜破裂等傷害，亦據當時
    在場之證人陳振嘉結證明確，並有新興醫院及黃鴻志耳鼻喉科診所診斷證明書附
    卷可稽（見原審卷第五三頁、第五四頁、警訊卷第九頁、第十頁）。此外，告訴
    人於九十年五月二十二日經奇美醫院耳鼻喉科診斷結果，理學檢查顯示左耳耳膜
    破裂，經聽力檢查顯示左耳聽力二十分貝，右耳聽力十五分貝，左耳稍有混和性
    聽力障礙，嗣於九十一年六月十四日第二次就診，理學檢查顯示左耳耳膜正常，
    聽力檢查顯示右耳正常，左耳有神經性聽力障礙，損失為六十分貝，屬於輕中度
    喪失，但仍有聽覺等情，有該院（九一）奇醫字第二七一七號函所附告訴人病情
    摘要及病歷資料影本附卷足參（見原審卷第五九頁），堪認被告確有毆打告訴人
    犯行。雖告訴人指訴被告持木棍毆擊其頭部、腰部、臉部、腹部及肩膀等處，惟
    被告堅決否認持木棍等毆打告訴人，且涂汶易、曾志偉、洪志平及證人陳振嘉均
    稱被告係徒手毆擊告訴人，亦與告訴人指訴情節不符；參以告訴人遭毆傷當日前
    往新興醫院就診，經診斷結果除頭部外傷併頭皮撕裂傷外，病歷上並無身體其餘
    部位受傷或經診療之記載，有該院（九十一）興醫字第一０一號函檢附告訴人病
    歷影本一份附卷可參（見原審卷第三三頁）。倘被告確有持木棍毆擊告訴人身體
    多處，衡情傷勢必屬嚴重，則告訴人至醫院就診時，應可發覺並加診治，斷無病
    歷上全無記載之理。準此，被告丙○○供稱係以徒手毆打告訴人，應與事實相符
    ，而可採信。又告訴人所舉之證人即參與事後雙方私下調解之乙○○，已稱告訴
    人沒有說到幾個人打他等語，證人蔡進與雖陳稱，有聽到說四、五個人打他等語
    ，告訴人之母雖亦稱有四、五個人打他一個，一個姓涂的當場跟伊承認打伊兒子
    三下云云，但上開證人蔡進與之證詞與乙○○之證詞相齟齬不一，且與上揭調查
    結果不符，告訴人之母雖亦附和告訴人之指訴，然無確切證明足以證明，告訴人
    確遭四、五人共同毆打，尚難認告訴人此部分之指訴與事實相符。另告訴人於本
    院提出新興醫院之診斷證明書，其內除載明頭部外傷併頭皮血腫外，尚有右側胸
    壁和左臂挫傷等情，惟既係於九十一年八月二十二日即案發一年多之後始行提出
    ，難認與新興醫院上開所檢送原審之病歷相符，而可採信，自亦難資不利被告之
    證據，合併說明。本案事證已臻明確，被告之犯行洵堪認定，應依法論科。
二、核被告傷害人之身體，所為係犯刑法第二百七十七條第一項之傷害罪。原審以被
    告事證已臻明確，因予適用刑法第第二百七十七條第一項、第四十一條第一項前
    段，罰金罰鍰提高標準條例第一條前段、第二條，審酌被告犯罪之動機、目的、
    手段、所生危害、所得利益、及犯罪後態度等一切情狀，量處有期徒刑六月，並
    諭知易科罰金之標準，以資懲儆。核其認事用法俱無不合，量刑亦稱妥適。檢察
    官上訴意旨猶執陳詞認證人陳振嘉及在場被告之友人涂汶易、曾志偉、洪志平之
    供詞不足採信，且被告迄未賠償云云指摘原判決量刑過輕不當，請求撤銷原判決
    ，並無可取，為無理由，應予駁回。末查被告並無前科，未曾受有期徒刑以上刑
    之宣告，此有本院被告全國前案紀錄表暨臺灣臺南地方法院檢察署刑案資料查註
    紀錄表可據，本件被告尚屬初犯，年輕識淺致罹刑典，且被告犯罪後坦承不諱，
    態度良好，又於本院審理中與告訴人即被害人達成和解，取得告訴人暨法定代理
    人之諒解，有告訴人之父曾文斌於本院審理時之證詞可據，經此偵審程序及科刑
    之宣告後，當知所警惕，而無再犯之虞，本院因認前開所宣告之刑，以暫不執行
    為適當，併予宣告緩刑三年，以啟自新，緩刑期內付保護管束，確保執行成效。
據上論結，應依刑事訴訟法第三百六十八條，刑法第七十四條第一款、九十三條第一
項，判決如主文。
本案經檢察官曾銘芳到庭執行職務。
中      華      民      國    九十一    年     十二     月    三十一    日
                                  臺灣高等法院臺南分院刑事第三庭
                                      審判長法官  黃    崑    宗
                                            法官  葉    居    正
                                            法官  莊    俊    華
右正本證明與原本無異。
不得上訴。
                                      法院書記官  廖    明    娟
中    華    民    國      九十二      年      一      月      三        日
附錄法條：
刑法第二百七十七條第一項：
傷害人之身體或健康者，處三年以下有期徒刑，拘役或一千元以下罰金。
